臺灣高等法院刑事裁定
110年度聲字第4818號
聲  請  人  臺灣高等檢察署檢察官
受  刑  人  陳中人



上列聲請人因受刑人數罪併罰有二裁判以上案件，聲請定其應執
行之刑（聲請案號：臺灣高等檢察署110年度執聲字第2150號）
，本院裁定如下：
    主  文
陳中人犯如附表所示各罪所處之有期徒刑，應執行有期徒刑拾年
拾壹月。
    理  由
一、聲請意旨略以：受刑人陳中人因竊盜等數罪，先後經判決確
    定如附表，應依刑法第50條第1項第1款、第2項、第53條、
    第51條第5款，定其應執行之刑，爰依刑事訴訟法第477條第
    1項聲請裁定等語。
二、裁判確定前犯數罪者，併合處罰之；數罪併罰，分別宣告其
    罪之刑，其宣告多數有期徒刑者，於各刑中之最長期以上，
    各刑合併之刑期以下，定其刑期，但不得逾30年，刑法第50
    條第1項前段、第51條第5款訂有明文。參其立法意旨，除在
     於緩和多數有期徒刑合併執行所造成之苛酷外，更避免責
    任非難之重複，尤重在矯治犯罪行為人、提升其規範意識，
    及回復社會對於法律規範之信賴，是就應併合處罰之複數有
    期徒刑採行加重單一刑主義，以期責罰相當。乃法院就應併
    合處罰之數個有期徒刑宣告定其應執行刑時，除應遵守上開
    法文所定之外部界限，並應受不得明顯違反公平正義、法律
    秩序理念及目的之規範。具體而言，若所犯數罪雖屬相同之
    犯罪類型，但所侵犯者為具有不可替代性、不可回復性之個
    人法益，其責任非難重複之程度較低，則可酌定較高之應執
    行刑。再者，刑事訴訟法第370條第2項、第3項，已針對第
    二審上訴案件之定應執行之刑，明定有不利益變更禁止原則
    之適用；而分屬不同案件之數罪併罰，倘一裁判宣告數罪之
    刑，曾經定其執行刑，再與其他裁判宣告之刑定其執行刑時
    ，在法理上亦應同受此原則之拘束。
三、查受刑人所犯竊盜等罪，經分別判決如附表所示，均經確定
    在案，有各該刑事判決書、本院被告前案紀錄表在卷可查。
    其中如附表編號25至45所示之罪，得易科罰金，如附表編號
    1至24所示之罪，則屬不得易科罰金，依刑法第50條第1項第
    1款、第2項規定，須經受刑人請求檢察官聲請定其應執行刑
    者，始得依刑法第51條規定定其應執行刑。茲檢察官依受刑
    人請求向最後事實審之本院聲請合併定應執行刑，有臺灣桃
    園地方檢察署依102年1月23日修正之刑法第50條調查受刑人
    是否聲請定應執行刑調查表1份（見本院卷第23頁）在卷可
    參，經核尚無不合，應予准許。爰衡酌受刑人所犯如附表編
    號1至45所示攜帶兇器竊盜、以網際網路對公眾散布而犯詐
    欺取財、施用第二級毒品、竊盜、行使偽造私文書各罪之法
    律目的，責任非難重複之程度，彼此間之關聯性，並佐以附
    表編號1至30、34至45所示之罪部分曾分別定應執行刑為有
    期徒刑8年2月、2年4月等情，兼衡受刑人對量刑未表示意見
    ，受刑人所犯各罪所反映之人格特性，矯治教化之必要程度
    ，暨貫徹刑法量刑公平正義理念，定其應執行之刑如主文所
    示。
四、另聲請書附表補充、更正如下：㈠編號1至23、30罪名欄均補
    充「（攜帶兇器竊盜）」；㈡編號1至24偵查（自訴）機關年
    度案號欄均補充、更正為「起訴案號：臺北地檢108年度偵
    緝字第43、44號、106年度偵字第25821、26537號，追加起
    訴案號：同署107年度偵字第646、7742、11006號」；㈢編號
    1至24確定判決法院欄均更正為「臺北地院」；㈣編號1至24
    確定判決案號欄均更正為「108年度審原易字第21號、108年
    度審原易緝字第6、7、8號」；㈤編號2犯罪日期欄補充為「1
    06年8月7日前數日晚間10時後之某時許」；㈥編號4犯罪日期
    欄補充為「106年8月24日上午8時至106年8月26日上午7時間
    之某時許」；㈦編號9犯罪日期欄補充為「106年9月2日晚間9
    時至翌(3)日凌晨6時間之某時許」；㈧編號10犯罪日期欄更
    正為「106年9月5日晚間11時至10月12日下午2時間之某時許
    」；㈨編號20犯罪日期欄補充為「107年10月16日下午3時至1
    07年10月18日晚間6時間之某時許」；㈩編號24罪名欄補充「
    （以網際網路對公眾散布而犯詐欺取財）」；編號25至29
    罪名欄均補充「（施用第二級毒品）」；編號26至29偵查
    （自訴）機關年度案號欄均補充為「臺北地檢107年度偵字
    第3211號等」；編號30最後事實審法院欄、確定判決法院
    欄均更正為「臺灣高院」；編號30最後事實審案號欄、確
    定判決案號欄均更正為「108年度原上易字第67號」；編號
    30最後事實審判決日期欄更正為「109/02/26」；編號31確
    定判決判決確定日期欄更正為「109/04/14」；編號32最後
    事實審判決日期欄更正為「109/03/06」；編號34至45偵查
    （自訴）機關年度案號欄均補充為「桃園地檢108年度偵字
    第25797、34011號」；編號44至45罪名欄均補充「（行使
    偽造私文書）」，附此敘明。
據上論斷，應依刑事訴訟法第477條第1項、刑法第50條第2項、
第53條、第51條第5款，裁定如主文。
中　　華　　民　　國　　111 　年　　2 　　月　　22　　日
                  刑事第十二庭  審判長法　官  陳如玲
                                      法　官  魏俊明
                                      法　官  蔡如惠
以上正本證明與原本無異。
如不服本裁定，應於收受送達後五日內向本院提出抗告狀。
                                      書記官  宗志強
中　　華　　民　　國　　111 　年　　2 　　月　　22　　日